Joaquín Serra Caggiano

Valencia, España · Portfolio · +34 624 750 408 · joaquincaggiano@gmail.com

Desarrollador con experiencia en la creación de software a medida. Me especializo en el diseño e implementación de aplicaciones móviles (iOS, Android) y páginas web. Ofreciendo productos eficientes, escalables y adaptados a las necesidad de cada proyecto.

EXPERIENCIA PROFESIONAL

Desaway Valencia, España

Desarrollador Frontend

Diciembre 2023-Actualidad

- Desarrollo de aplicaciones móviles y páginas web a medida, adaptándolas a las necesidades únicas de cada proyecto. Cada producto fue diseñado desde cero, con lógicas personalizadas, asegurando soluciones innovadoras y funcionales.
- **Desarrollo integral de proyectos**, desde la interpretación de mockups hasta la implementación de estilos y funcionalidades en la interfaz. Asegurando que la experiencia del usuario sea coherente con la visión de diseño, transformando ideas en productos finales interactivos y atractivos.
- Enfoque principal en el frontend, desarrollando interfaces de usuario fluidas y visualmente atractivas, utilizando tecnologías modernas como Next.Js y React Native. No obstante, también gestiono funcionalidades de backend, como la creación de bases de datos, la implementación de schemas en Prisma y la gestión de APIs propias para asegurar la correcta funcionalidad del producto.
- **Gestión de la documentación de las aplicaciones**, garantizando que los procesos y las soluciones implementadas estén bien descritas. Facilitando el mantenimiento y las futuras expansiones, mejorando la eficiencia del equipo en la gestión de los proyectos a largo plazo.
- Colaboración con el equipo de diseño, asegurando una excelente experiencia de usuario con respecto a estética y funcionalidad.
- **Desarrollo de proyectos personalizados e innovadores**, promoviendo el perfeccionamiento de habilidades técnicas y el aprendizaje constante. Cada proyecto se presenta como un desafío único, lo que implica una oportunidad de crecimiento profesional en múltiples áreas de desarrollo.

Coder House

Buenos Aires, Argentina Junio 2023–Septiembre 2023

Tutor Backend

- **Guía de alumnos en el proceso de aprendizaje**, acompañándolos en la comprensión y aplicación de los conceptos fundamentales y buenas prácticas de desarrollo.
- **Corrección de ejercicios**, ofreciendo feedback detallado sobre los mismos. Con el objetivo de que no sólo resuelvan los problemas planteados, sino que también mejoren en la redacción de código, obteniendo una solución más limpia, eficiente y escalable.
- **Resolución de dudas técnicas y conceptuales**, con el objetivo de que los alumnos comprendan la teoría y su aplicación en la práctica.
- **Acompañamiento durante el proceso de aprendizaje**, brindando soporte técnico y colaborando en la creación de una mentalidad proactiva hacia el aprendizaje del backend.

EDUCACIÓN

UDEMY

Principios SOLID

UDEMY

Julio 2023 - Noviembre 2023 React Native course

UDEMY

Next.Js course

UDEMY

React course

UDEMY

Javascript course

DIGITAL HOUSE

Full Stack developer

UNIVERSIDAD ABIERTA INTERAMERICANA

Otros estudios no relacionados con la informática

Julio 2024 - Agosto 2024

Rosario, Argentina

Rosario, Argentina

Rosario, Argentina

Febrero 2023 - Julio 2023

Rosario, Argentina

Agosto 2022 - Enero 2023

Rosario, Argentina

Junio 2022 - Julio 2022

Rosario, Argentina

Mayo 2021 - Mayo 2022

Rosario, Argentina

Abril 2016 - Marzo 2021

SKILLS

- Javascript
- Typescript
- React
- React Native
- Next.Js
- Next UI
- Node.Js
- Prisma ORM
- Express.js
- PostgreSQL
- Next Auth
- Git
- MobX State Tree